臺灣苗栗地方法院刑事判決
110年度交易字第36號
公  訴  人  臺灣苗栗地方檢察署檢察官
被      告  邱唯桐


指定辯護人  本院公設辯護人蔡文亮
上列被告因公共危險案件，經檢察官提起公訴（110年度偵字第2
11號），嗣經當事人雙方合意且被告認罪，由檢察官聲請改依協
商程序而為判決，本院裁定由受命法官獨任進行協商程序，判決
如下：
    主  文
邱唯桐吐氣所含酒精濃度達每公升零點二五毫克以上而駕駛動力
交通工具，累犯，處有期徒刑捌月。
    理  由
一、邱唯桐於民國109年12月25日上午10時30分許起至中午12時
    許止，在苗栗縣公館鄉出礦坑某友人家中，飲用金牌啤酒3
    罐及食用摻有米酒之薑母鴨5、6碗後，未待體內酒精成分消
    退，仍基於酒後駕駛動力交通工具之犯意，於同日晚間7時
    許，駕駛車牌號碼00-0000號自用小客車上路。嗣於同日晚
    間7時35分許，在苗栗縣○○市○○路00巷0號前，不慎與邱立凡
    所駕駛停放於道路旁之車牌號碼000-0000號自用小客車發生
    擦撞，經警據報到場處理，並於同日晚間8時1分許，測得其
    吐氣所含酒精濃度為每公升1.62毫克，而查獲上情。案經苗
    栗縣警察局苗栗分局報告臺灣苗栗地方檢察署檢察官偵查起
    訴。
二、本件證據部分，均引用檢察官起訴書之記載（如附件），另
    補充：「被告邱唯桐於本院準備程序中之自白」（見本院卷
    第155至156頁）。
三、核被告所為，係犯刑法第185條之3第1項第1款吐氣所含酒精
    濃度達每公升0.25毫克以上而駕駛動力交通工具罪。被告前
    因公共危險案件，經本院以108年度交易字第167號判決判處
    有期徒刑7月確定，於109年4月9日執行完畢出監等情，有臺
    灣高等法院被告前案紀錄表存卷足憑，則被告於受徒刑執行
    完畢後，5年以內故意再犯本件有期徒刑以上之罪，為累犯
    ，本院考量被告甫因前案執行完畢後，復再犯下本案犯行，
    前後案之犯罪類型及罪質均屬相同，依司法院釋字第775號
    解釋意旨，本於罪刑相當原則，裁量應依刑法第47條第1項
    規定加重其刑。
四、本件經檢察官與被告於審判外達成協商之合意且被告已認罪
    ，其合意內容為：被告願受科刑之範圍為有期徒刑8月。經
    查，上開協商合意並無刑事訴訟法第455條之4第1項所列情
    形之一，檢察官聲請改依協商程序而為判決，本院爰不經言
    詞辯論，於協商合意範圍內為協商判決。又協商程序係就「
    量刑」部分為協商，是司法院釋字第775號解釋關於累犯裁
    量是否加重最低本刑之意旨，自不影響本件協商之結果，附
    此敘明。
五、應適用之法條：刑事訴訟法第455條之2第1項、第455條之4
    第2項、第455條之8、第454條第2項，刑法第185條之3第1項
    第1款、第47條第1項，刑法施行法第1條之1第1項。
六、本判決除有刑事訴訟法第455條之4第1項第1款、第2款、第4
    款、第6款、第7款所定情形之一，或違反同條第2項規定者
    外，不得上訴。如有前述例外得上訴之情形，又不服本判決
    ，得自判決送達之日起20日內，向本院提出上訴書狀併附理
    由，上訴於第二審法院。
本案經檢察官姜永浩提起公訴，檢察官蕭慶賢到庭執行職務。
中　　華　　民　　國　　110 　年　　9 　　月　　30　　日
　　　　　　　　　刑事第二庭　法　官　高御庭
以上正本證明與原本無異。　　　　　　　　
中　　華　　民　　國　　110 　年　　9 　　月　　30　　日
　　　　　　　　　　　　　　　書記官　林怡芳
附錄本案論罪科刑法條全文：
中華民國刑法第185條之3
駕駛動力交通工具而有下列情形之一者，處2年以下有期徒刑，
得併科20萬元以下罰金：
一、吐氣所含酒精濃度達每公升零點二五毫克或血液中酒精濃度
    達百分之零點零五以上。
二、有前款以外之其他情事足認服用酒類或其他相類之物，致不
    能安全駕駛。
三、服用毒品、麻醉藥品或其他相類之物，致不能安全駕駛。
因而致人於死者，處3年以上10年以下有期徒刑；致重傷者，處1
年以上7年以下有期徒刑。
曾犯本條或陸海空軍刑法第54條之罪，經有罪判決確定或經緩起
訴處分確定，於五年內再犯第1項之罪因而致人於死者，處無期
徒刑或5年以上有期徒刑；致重傷者，處3年以上10年以下有期徒
刑。
附件
臺灣苗栗地方檢察署檢察官起訴書
                                      110年度偵字第211號
　　被　　　告　邱唯桐　男　36歲（民國00年0月0日生）
　　　　　　　　　　　　住苗栗縣○○市○○里0鄰○○00號
　　　　　　　　　　　　國民身分證統一編號：Z000000000號
上列被告因公共危險案件，業經偵查終結，認應提起公訴，茲將
犯罪事實及證據並所犯法條分敘如下：
　　　　犯罪事實
一、邱唯桐曾因酒後駕車之公共危險案件，經臺灣苗栗地方法院
    以108年度交易字第167號判處有期徒刑7月確定，於民國109
    年4月9日執行完畢。詎其不知悔改，自109年12月25日10時3
    0分許起至同日12時許止，在苗栗縣公館鄉出礦坑朋友家中
    飲用啤酒及食用含酒精成份之薑母鴨後，於同日19時許，駕
    駛車牌號碼00-0000號自用小客車上路。嗣於同日20時許，
    途經苗栗縣○○市○○路00巷0號前時，擦撞邱立凡停放路旁之
    車牌號碼000-0000號自用小客車肇事（無人受傷）。經警據
    報到場處理，並於同日20時1分許，對邱唯桐施以吐氣酒精
    濃度測試，測得其吐氣酒精濃度高達每公升1.62毫克而查獲
    。
二、案經苗栗縣警察局苗栗分局報告偵辦。
　　　　證據並所犯法條
一、證據清單及待證事實：
編號 證　據　清　單 待  　 證     事      實  ㈠ 被告邱唯桐於警詢及本署檢察官偵訊中之自白。 上揭犯罪事實。  ㈡ 證人邱立凡於警詢中之證述。 證人停放路旁之車輛遭被告駕車擦撞之事實。  ㈢ 查獲警員製作之職務報告、財團法人台灣電子檢驗中心呼氣酒精測試器檢定合格證書、酒精測定紀錄表、道路交通事故現場圖、道路交通事故調查報告表㈠㈡各1份、公路電子閘門查詢單、舉發違反道路交通管理事件通知單各2份及現場照片21張。 上揭犯罪事實。 
二、核被告所為，係犯刑法第185條之3第1項第1款之公共危險罪
    嫌。又被告曾受有期徒刑之執行完畢，有刑案資料查註紀錄
    表1份在卷可稽，其於5年內故意再犯本件有期徒刑以上之罪
    ，為累犯，請依刑法第47條第1項規定加重其刑。
三、依刑事訴訟法第251條第1項提起公訴。
　　此　致
臺灣苗栗地方法院
中　　華　　民　　國　 110　　年　　1 　　月　　22　　日
　　　　　　　　　　　　　　　檢  察  官　姜永浩
本件正本與原本無異
中　　華　　民　　國　 110　　年　　2 　　月　　3 　　日
　　　　　　　　　　　　      書  記  官  黃月珠
所犯法條：刑法第185條之3第1項第1款
中華民國刑法第185條之3第1項第1款
駕駛動力交通工具而有下列情形之一者，處 2 年以下有期徒刑
，得併科 20 萬元以下罰金：
一、吐氣所含酒精濃度達每公升零點二五毫克或血液中酒精濃度
    達百分之零點零五以上。